test/src/dict-gt-yamls/N-fiijnes_dict-gt-norm.gen.yaml
Config:
  hfst:
    Gen: ../../../src/generator-gt-norm.hfst
    Morph: ../../../src/analyser-gt-norm.hfst
#  xerox:
#    Gen: ../../../src/generator-gt-norm.xfst
#    Morph: ../../../src/analyser-gt-norm.xfst
#    App: lookup

Tests:



  Noun - fiijnes: # Useimmilla puhujilla supistuma, joillakin puhujilla 3-tavuinen.
    fiijnes+N+Sg+Nom: fiijnes
    fiijnes+N+Sg+Gen: [fijná, fijnás]
    fiijnes+N+Sg+Acc: [fijná, fijnás]
    fiijnes+N+Sg+Ill: [fijnás, fijnásân]
    fiijnes+N+Sg+Loc: [fijnást, fijnásist]
    fiijnes+N+Sg+Com: [fijnáin, fijnásáin]
    fiijnes+N+Sg+Abe: [fiˊjnáttáá, fijnásttáá]
    fiijnes+N+Ess: [fiˊjnesin, fijnásin]
    fiijnes+N+Par: [fiˊjnesid, fijnásid]
    fiijnes+N+Pl+Nom: [fijnáh, fijnáseh]
    fiijnes+N+Pl+Gen: [fijnái, fijnásij]
    fiijnes+N+Pl+Acc: [fijnáid, fijnásijd]
    fiijnes+N+Pl+Ill: [fijnáid, fijnásáid]
    fiijnes+N+Pl+Loc: [fijnáin, fijnásijn]
    fiijnes+N+Pl+Com: [fiˊjnáiguin, fijnásijguin]
    fiijnes+N+Pl+Abe: [fiˊjnáittáá, fijnásijttáá]
    
 # Supistuma priorisoidaan, annetaan oikeaksi normatiivisesti.
